Miguel Borges

Ingeniero Mecánico

Desarrollador FrontEnd

Medellín, Antioquia

Teléfono: +57 320 509 2268 e.mail: borgesmj19@gmail.com

portfolio web: https://borgesmj.github.io/

APTITUDES

Ingeniero Mecánico, con especialización en mantenimiento industrial, con conocimientos en Inspección QA/QC. Graduado en abril 2015 de la U.N.E.F.M, Estado Falcón, Venezuela.

Inspector de equipos rotativos e inspector de ensayos no destructivos con certificado en Ensayos no destructivos (NDT):

Líquidos Penetrante LvI 1, Inspección por partículas magnéticas LvI 1, Pruebas ultrasónicas LvI 1.

Estudiante de desarrollo Frontend, con conocimientos en HTML, CCS3 y JavaScript.

Objetivo Profesional:

Convertirme en desarrollador FullStack, con conocimientos en las tecnologías y herramientas más actuales en distintos lenguajes de programación, frameworks y librerías.

EXPERIENCIA

Petropiar, Anzoátegui - Venezuela - Inspector QA/QC

Septiembre 2015 - noviembre 2017 (2 años 3 meses)

- Trabajos de inspección y control de calidad en las diferentes áreas del Mejorador de Crudo PetroPiar, en el complejo "José Antonio Anzoátegui", realizando trabajos de inspección y control de soldaduras en equipos estáticos.
- Seguir y controlar (master de soldadura, registro de reparaciones, etc) de los trabajos de soldadura y del rendimiento de los soldadores en los trabajos de mantenimiento, reparación y ampliación en las diferentes áreas del mejorador PetroPiar.

- Controlar y seguir parámetros y procedimientos de preparación de superficies y aplicación de pintura de sistemas anticorrosivos.
- Ejecutar de trabajos de inspección con Ensayos No Destructivos (NDT)
- Implementar planes de calidad de los trabajos realizados en los equipos de la planta en los talleres internos y externos, con el fin de garantizar el cumplimiento de las normas y especificaciones de calidad requeridas-
- Atestiguar u cumplir el programa de mantenimiento preventivo de las válvulas de seguridad del mejorador.

Hidrofalcon, Coro, Estado Falcon, Venezuela - Tesista

Junio 2014 - Noviembre 2014

- Tesis de grado, llamada "Desarrollo de un mantenimiento centrado en la confiabilidad (RCM) de la estación de bombeo Torretoma - El Isiro"
- Aplicación de pruebas no invasivas como termografía infrarroja y análisis de aceite, creación de un plan de mantenimiento predictivo basado en el Análisis de Fallas y Modos de Efecto y la Norma COVENIN 3049 para evitar realizar paradas de producción no programadas

FORMACIÓN

U.N.E.F.M, Punto Fijo, Edo. Falcón - Ingeniero Mecánico

Septiembre 2007 - Abril 2015

Competencias

Inspector de Equipos Rotativos

Ensayos no Destructivos

Gestión de Proyectos

Diseño Web Adaptable (responsive)

Lenguajes

Español (nativo)

Inglés (limitado al trabajo)